【裁判字號】    99,上訴,2947
【裁判日期】    991111
【裁判案由】    毒品危害防制條例
【裁判全文】
臺灣高等法院刑事判決                99年度上訴字第2947號
上  訴  人
即  被  告  甲○○
選任辯護人  施習盛律師
上列上訴人因毒品危害防制條例案件，不服臺灣士林地方法院99
年度訴字第99號，中華民國99 年6月22日第一審判決（起訴案號
：臺灣士林地方法院檢察署98年度偵字第14956 號），提起上訴
，本院判決如下：
    主  文
原判決撤銷。
甲○○犯如附表所示之罪，均累犯，各處如附表所示之刑；應執
行有期徒刑拾陸年，販賣毒品所得新臺幣壹萬柒仟伍佰元沒收之
，如全部或一部不能沒收時，以其財產抵償之。
    事  實
一、甲○○明知甲基安非他命為毒品危害防制條例第2條第2項第
    2 款規定之第二級毒品，不得非法持有、販賣，於向姓名不
    詳綽號「阿文」之成年男子販入甲基安非他命，除部分供己
    施用外（所涉施用毒品部分，業經臺灣士林地方法院以98年
    度審訴字第123號判決各處有期徒刑8 月、4月，應執行有期
    徒刑10月確定），其餘販入部分，竟意圖營利，各基於販賣
    甲基安非他命之犯意，藉由0000000000、0000000000門號行
    動電話為聯絡工具，分別於（一）民國98年6月4日中午12時
    18分04秒持用上開0000000000門號與A1即黃專訓持用之0000
    000000 號行動電話通話後1小時內之某時，在臺北縣汐止市
    ○○○○○路1 段之「微星汽車旅館」，以新臺幣（下同）
    2,000元之價錢，販賣甲基安非他命重約1公克予黃專訓施用
    ；（二）98年6 月20日凌晨零時許，持用上開0000000000門
    號與黃專訓持用之0000000000號行動電話通話後，相約在臺
    北縣汐止市「全聯社」，以2,000 元之價格，販賣甲基安非
    他命重約1公克予黃專訓施用；（三）98年6 月20日晚上8時
    40分47秒持用上開0000000000門號與黃專訓持用之00000000
    00號行動電話通話後30分鐘內之某時，在臺北縣汐止市○○
    路「力大保齡球館」附近，以1,800 元之價格，販賣甲基安
    非他命重約1公克予黃專訓施用；（四）98年6 月26日下午2
    時56分50 秒持用上開0000000000門號與黃專訓持用之00000
    00000號行動電話通話後之30 分鐘內某時，在臺北縣汐止市
    ○○路靠近統一超商附近涵洞處，以2,000 元之價錢，販賣
    甲基安非他命重約1公克予黃專訓施用；（五）98年6 月5日
    凌晨1時49 分29秒持上開0000000000門號與A2（真實姓名年
    籍詳如偵查卷內對照表所載）持用之0000000000號行動電話
    通話後，旋於是日凌晨2 時許，在臺北縣汐止市○○○路上
    之「三媽臭臭鍋」店外，以1,200 元之價格，販賣甲基安非
    他命重約0.5公克予A2施用；（六）98年6月13日晚上11時09
    分17秒、11時14分54秒持上開0000000000手機門號與A2持用
    之0000000000號行動電話通話後，在臺北縣汐止市○○○路
    ○段靠近「麥當勞」附近，以2,300元之價格，販賣甲基安非
    他命重約1公克予A2施用；（七）98年7月1日下午3時57分56
    秒持上開0000000000手機門號與A2持用之0000000000號行動
    電話通話後，即於當天下午5、6時許，在臺北縣汐止市○○
    ○路○段「85度C咖啡店」旁，以1,200 元之價錢，販賣甲基
    安非他命重約0.5公克予A2 施用；（八）98年5月29日凌晨1
    時01分07秒持上開0000000000手機門號與A5即錢師偉持用之
    0000000000號行動電話通話後之20分鐘內某時，在臺北縣汐
    止市○○○路與仁愛路口附近，以5,000 之價格，販賣甲基
    安非他命重約2公克予錢師偉施用。
二、嗣經警方據報對甲○○持用之0000000000、0000000000門號
    行動電話實施通訊監察，並於98年10 月29日凌晨1時10分許
    ，在臺北縣汐止市○○路○段298 號3樓甲○○住處實施搜索
    ，當場扣得其所有供施用之夾鏈袋1批、電子磅秤2台、對講
    機2台、吸食器1組、玻璃球1個、甲基安非他命3小包（驗餘
    合計淨重1.8486公克）、海洛因2小包（驗餘合計淨重0.767
    0公克）及Sony Ericsson、Nokia牌行動電話各1支（含門號
    分別為0000000000號、0000000000號SIM卡各1枚）等物。
三、案經臺北縣政府警察局中和第二分局報請臺灣士林地方法院
    檢察署檢察官偵查起訴。
    理  由
一、按被告以外之人於審判外之言詞或書面陳述，除法律有規定
    者外，不得作為證據；被告以外之人於偵查中向檢察官所為
    之陳述，除顯有不可信之情況者外，得為證據，刑事訴訟法
    第159條第1 項、第159條之1第2項分別定有明文。經查證人
    黃專訓即A1、A2、錢師偉即A5於偵查中具結後所為證述，雖
    係被告以外之人於審判外之陳述，然渠等係因親身經歷本案
    發生經過，乃於偵查中經檢察官以證人身分傳喚到庭，並於
    具結後陳述渠等證詞，筆錄錄製過程均經全程錄音，且檢察
    官偵訊問題均切中本案待證事實，並使證人連續陳述，筆錄
    錄製完畢後，亦經證人核閱無訛後簽名在末，可信性極高，
    因此上開證據固為傳聞證據，但其信用度受有擔保；且審酌
    其等於偵訊中所為陳述之當時情形，既係出於自由意志，亦
    無顯不可信之情況，應符合上開規定，且證人黃專訓、A2、
    錢師偉又經原審分別傳訊到庭行交互詰問，均使當事人就上
    開審判外陳述之疑點獲有進一步澄清或請求調查證據之機會
    ，自得採為證據。至證人黃專訓、A2、錢師偉於警詢之陳述
    ，依刑事訴訟法第159條第1項規定，屬傳聞證據，且無刑事
    訴訟法第159條之2、第159條之3規定之情形，不得作為本案
    證明被告有罪之依據。
二、訊據上訴人即被告甲○○堅決否認有販賣甲基安非他命之犯
    行，辯稱：黃專訓、A2他們都是很久以前的朋友，他們的年
    紀都比其大很多歲，知道其有管道可以拿得到毒品，所以他
    們需要毒品時會問他有無管道順便幫他們拿，其只是幫他們
    調貨，沒有賺他們錢；至於A5其不認識，係其弟弟岳父販賣
    甲基安非他命等語。經查：
(一)被告分別多次販賣甲基安非他命予黃專訓、A2、錢師偉等人
    之事實，業據證人黃專訓、A2、錢師偉分別於偵查中、A2於
    原審審理時證述明確（見偵卷第105-107、99-101、146-149
    頁、原審卷第56-58頁），復有被告持用之0000000000、000
    0000000行動電話門號與黃專訓持用之0000000000、A2 持用
    之0000000000、錢師偉持用之0000000000等行動電話門號之
    通訊監察譯文在卷可稽（見偵卷第78-80、87-89、95頁），
    且上開通訊監察譯文內容與被告販賣甲基安非他命予黃專訓
    、A2、錢師偉之時間、地點、份量及價錢亦相符，足見被告
    確有多次販賣甲基安非他命予黃專訓、A2、錢師偉等人。至
    於被告於本院審理時供稱：僅事實欄一、（二）、（三）、
    （七）部分有與黃專訓、A2合資向上游購得甲基安非他命，
    其餘事實欄一、（一）、（四）、（五）、（六）部分並未
    交付甲基安非他命予黃專訓、A2云云（見本院審判筆錄第 9
    頁），惟被告此部分供述與黃專訓、A2上開所述不符，且黃
    專訓於偵查中證稱：98年8月18日僅與被告單純碰面等語（
    見偵卷第107 頁），足見黃專訓並非全依通訊監察譯文而為
    對被告不利之證述；另A2於偵查中亦證稱：電話中雖然有提
    到被告要叫別人要拿毒品給他，但他記得是被告本人將毒品
    交給他等語（見偵卷第101頁），益見A2 明確證稱被告有交
    付毒品，是黃專訓、A2之證詞應較被告上開辯解可採，被告
    此部分所辯，不足採信。
(二)至於證人黃專訓於原審雖改稱：甲基安非他命是請被告調貨
    ，並非向被告販入云云。惟查黃專訓在偵訊時所陳明確具體
    ，且就購買之時間、地點、金額、次數、聯絡方法，均供承
    無隱，如其於審理時所述請被告調貨與事實相符，其實無於
    偵查中陳稱係向被告販入之理。況且被告於原審審理時亦辯
    稱：係代為調貨云云，與黃專訓於原審所為之證述相符，益
    見黃專訓係為附合其詞，始為前後不一之證述，故黃專訓於
    原審之證詞，應係避就、迴護之詞，不足採信。
(三)另證人錢師偉於原審固證稱：其不確定是否是向被告購買毒
    品，因其與被告不熟，沒有看仔細等情；且被告亦辯稱：不
    認識錢師偉，是其弟弟的岳父賣毒品給他，由他開車載其弟
    弟的岳父到汐止市○○○路與仁愛路口附近，是其弟弟的岳
    父拿毒品給錢師偉云云。然查，依被告持用之0000000000行
    動門號與錢師偉所持用之0000000000行動電話門號於98 年5
    月29日之通訊監察譯文顯示（見偵卷第171 頁），錢師偉在
    當日接續於凌晨零時50分11秒、1時01分07秒、2時02分23秒
    打電話給被告，並均由被告接聽通話，此情亦為被告所是認
    （見原審卷第66頁），其中第3 通電話係錢師偉購得毒品甲
    基安非他命後，發現包裝袋較重致毒品份量有減少之虞，遂
    打電話向被告抱怨，並請其處理乙節，亦為被告及錢師偉供
    證在卷。由以上監察譯文觀之，若非由被告販賣甲基安非他
    命給錢師偉，何以皆由被告接聽電話，且與購毒者談論毒品
    價錢、重量，並相約見面地點，又何為處理包裝袋過重致毒
    品份量減少之事？在在均與常情有悖。況被告亦自承其弟弟
    之岳父已過世，本院亦無從傳訊查證，是被告前開辯解，尚
    難採信，而錢師偉於原審之上揭證詞，即不得採為有利被告
    之認定。
(四)末查，因被告始終否認有販賣毒品甲基安非他命情事，致無
    從得知其購入甲基安非他命之確實價格，惟依被告於警詢時
    所供甲基安非他命都是向綽號「阿文」之男子購買的等語觀
    之，其向綽號「阿文」之男子購買之甲基安非他命，除部分
    供己施用外，再以重約0.5公克1,200元、重約1公克1,800元
    或2,000元或2,300元、重約2公克5,000元之價錢出售，顯屬
    有利可圖，且販賣毒品係屬違法行為，非可公然為之，不論
    是瓶裝或紙包之甲基安非他命，均可任意分裝增減其分量，
    而每次買賣之價量，亦隨時依雙方關係之深淺、當時之資力
    、需求程度及對行情之認知等因素，機動地調整，販賣之利
    得，除經坦承犯行，或價量俱臻明確外，委難查得實情，職
    是之故，即使未經查得實際販賣之利得，但除非別有事證，
    足認係按同一價量委買或轉售，確未牟利外，尚難執此遽認
    非法販賣之證據有所未足，致知過坦承者難辭重典，飾詞否
    認者反得僥倖，而失情理之平。以本件而論，被告將甲基安
    非他命轉售黃專訓4次、販賣甲基安非他命予A2、錢師偉各3
    次、1次，被告自稱其與A1、A2 是朋友，把他們當長輩，至
    A5則不認識（見原審卷第66頁），則渠等與被告並非親故摯
    友，苟無得利，被告豈有甘冒重刑，一再轉售之理，被告應
    有販售甲基安非他命圖利之情。
(五)綜上所述，參互印證，被告前揭所辯核係卸責之詞，均不足
    採信。本件事證明確，其販賣甲基安非他命之犯行均堪以認
    定，應予依法論科。
三、按毒品危害防制條例修正第4條業於98年5月20日以華總一義
    字第09800125141號公布，已於公布後6個月即98年11月20日
    施行，新法第4條第2項規定：「製造、運輸、販賣第二級毒
    品者，處無期徒刑或7年以上有期徒刑，得併科新臺幣1千萬
    元以下罰金。」，而舊法第4條第2項規定：「製造、運輸、
    販賣第二 級毒品者，處無期徒刑或7年以上有期徒刑，得併
    科新臺幣7 百萬元以下罰金。」，經比較修正前後關於罰金
    刑之規定，以修正前法律，較有利於行為人，故依刑法第 2
    條第1項前段規定，自應適用修正前毒品危害防制條例第4條
    第2項之規定。
四、查甲基安非他命為毒品危害防制條例所規定之第二級毒品，
    不得持有、販賣。被告意圖營利販賣甲基安非他命予黃專訓
    、A2、錢師偉等人，核其8 次犯行所為，均係犯修正前毒品
    危害防制條例第4條第2項之販賣第二級毒品罪。又被告持有
    甲基安非他命之低度行為應各為販賣甲基安非他命之高度行
    為所吸收，均不另論罪。又按刑法於94年2月2日修正公布，
    於95年7月1日起施行，基於刑罰公平原則之考量，杜絕僥倖
    之犯罪心理，並避免易致鼓勵犯罪之誤解，修正後刑法已刪
    除第56條連續犯之規定，行為人反覆實行之犯罪行為茍係在
    刑法修正施行後者，因法律之修正已生阻斷連續犯之法律效
    果，除認應合於接續犯、繼續犯、集合犯等實質上一罪關係
    而以一罪論處外，基於一罪一罰之刑罰公平性，自應併合處
    罰；所謂「集合犯」，係指立法者所制定之犯罪構成要件中
    ，本即預定有數個同種類行為而反覆實行之犯罪而言，故是
    否集合犯之判斷，客觀上自應斟酌法律規範之本來意涵、實
    現該犯罪目的之必要手段、社會生活經驗中該犯罪必然反覆
    實行之常態及社會通念等，主觀上則視其反覆實施之行為是
    否出於行為人之一個犯意，並秉持刑罰公平原則，加以判斷
    之，而行為人多次販賣毒品之行為，未必皆出於行為人之一
    個犯意決定，故販賣毒品之罪，難認係集合犯之罪。又依刑
    法第56條修正理由之說明，謂「對繼續犯同一罪名之罪者，
    均適用連續犯之規定論處，不無鼓勵犯罪之嫌，亦使國家刑
    罰權之行使發生不合理之現象」、「基於連續犯原為數罪之
    本質及刑罰公平原則之考量，爰刪除有關連續犯之規定」等
    語，即係將本應各自獨立評價之數罪，回歸本來就應賦予複
    數法律效果之原貌，因此，就刑法修正施行後多次販賣毒品
    之犯行，採一罪一罰，始符合立法本旨（最高法院96年度台
    上字第7052號判決意旨可憑）。本件被告所為8 次販賣甲基
    安非他命之犯行，均係在刑法修正施行後所為，行為時間相
    異，難認係在密切接近之時、地，分數個舉動以接續或反覆
    施行之行為，與接續犯之概念非合，參酌上開所述，上開罪
    名，犯意各別，應予以分論併罰。又被告先後於（一）87年
    9月2日因偽造文書、傷害及偽造盜用印文等案件，經臺灣彰
    化地方法院以87年度訴字第739 號判決各處有期徒刑7月、3
    月、4月，定應執行有期徒刑1年確定；（二）88年間因竊盜
    案件，經臺灣基隆地方法院以88年度易緝字第15號判決處有
    期徒刑10月確定；（三）88年間因毒品危害防制條例案件，
    經原審法院以88年度湖簡字第92 號判決處有期徒刑5月確定
    ；（四）89年間因妨害公務案件，經原審法院以88年度易字
    1135號判決處有期徒刑4 月確定；（五）90年間因恐嚇取財
    及搶奪案件，經臺灣彰化地方法院以90年度訴字第231 號判
    決各處有期徒刑1年、1年1月，並定應執行有期徒刑2年確定
    ；上開各案件與被告另於84年間所犯搶奪罪之殘刑2年8月又
    2日，自88年8月13日入監接續執行後，於94年11月30日縮短
    刑期獲准假釋出獄交付保護管束，迄95年9 月26日假釋期滿
    ，刑期以已執行完畢論，有本院被告前案紀錄表存卷可按，
    其受徒刑執行完畢後，5 年以內故意再犯本件有期徒刑以上
    之各罪，應依刑法第47條第1 項之規定，除法定最高刑無期
    徒刑部分，依法不得加重外，就有期徒刑及罰金刑部分均加
    重其刑。按刑事審判旨在實現刑罰權之分配的正義，故法院
    對有罪被告之科刑，應符合罪刑相當之原則，使輕重得宜，
    罰當其罪，以契合社會之法律感情，此所以刑法第57條明定
    科刑時應審酌一切情狀，尤應注意該條所列10款事項以為科
    刑輕重之標準，並於同法第59條賦予法院以裁量權，如認「
    犯罪之情狀可憫恕，認科以最低度刑仍嫌過重者，得酌量減
    輕其刑」，俾使法院就個案之量刑，能斟酌至當。而刑法第
    59條規定所謂「犯罪之情狀」，應審酌其犯罪有無可憫恕之
    事由，即有無特殊之原因與環境，在客觀上足以引起一般同
    情，以及宣告法定低度刑，是否猶嫌過重等，以為判斷（最
    高法院38年臺上字第16號、45年臺上字第1165號、51年臺上
    字第899 號判例意旨）。經查：被告販賣甲基安非他命之對
    象為3 人，且數量尚微，圖得之利益非鉅，所為與販賣毒品
    數量達數公斤以上之嚴重危害社會治安情形仍有不同，兼以
    本案之零星交易，其等惡性尚與大量走私進口或長期販賣毒
    品所謂「大盤」或「中盤」之毒梟有間，倘不論所犯情節輕
    重，而一律論處本罪最低法定本刑以上之刑（即7 年以上有
    期徒刑或無期徒刑），猶嫌過重，其犯罪之情狀，衡情尚有
    可憫，應分別依刑法第59條規定減輕其刑，並依法先加後減
    之。
五、原審因予論罪科刑，固非無見。惟查：原審認定被告應依修
    正後毒品危害防制條例第4條第2項論處，而未為新舊法比較
    ，尚有未洽。被告上訴意旨，仍執陳詞，否認犯罪，雖無理
    由，但查原判決既有上開可議，要屬無可維持，應由本院將
    原判決撤銷改判。爰審酌被告有施用毒品及販賣毒品犯罪前
    科，正值青壯，不思以正當工作賺取錢財，竟以販賣毒品方
    式營利，對購買毒品者身心健康所生危害甚鉅，所為確有不
    該，惟斟酌被告僅係販賣毒品之下游，總計販賣毒品數量非
    鉅，賺取之利潤不多，犯罪情節非重，及其犯罪後態度等一
    切情狀，量處如附表所示之刑，並依法定其應執行之刑。
六、按毒品危害防制條例第19條第1 項規定，犯販賣毒品罪者，
    其犯罪所得之財物均沒收之，係採義務沒收主義，故販賣毒
    品所得之對價，不問其中成本若干，利潤多少，均應全部諭
    知沒收，貫徹政府查禁煙毒之決心，以符立法本旨（最高法
    院91年度臺上字第2419號判決意旨參照），則被告販賣毒品
    所得財物，因未扣案，依毒品防制條例第19條第1 項規定，
    爰於各該犯罪之主文項下諭知沒收，如全部或一部不能沒收
    時，以其財產抵償之。至未扣案之0000000000、0000000000
    門號行動電話，雖為供被告販賣毒品所用之物，依卷內資料
    尚不能證明係被告所有，爰不予宣告沒收。又扣案之夾鏈袋
    1批、電子磅秤2 台、對講機2台、吸食器1組、玻璃球1個、
    第二級毒品甲基安非他命3小包（驗餘合計淨重1.8486 公克
    ）、第一級毒品海洛因2小包（驗餘合計淨重0.7670 公克）
    及Sony Ericsson、Nokia牌行動電話各1 支（含門號分別為
    0000000000號、0000000000號SIM卡各1枚）等物，被告雖供
    明均係其所有，惟其中毒品海洛因、行動電話及 SIM卡，因
    與本案之犯罪情節無關，故均不另為沒收之諭知；另其餘之
    物品，被告否認係供販賣甲基安非他命之用，亦乏確據證明
    供販賣毒品所用，酌以被告有施用毒品之習慣，亦不予宣告
    沒收銷燬或沒收。
據上論斷，應依刑事訴訟法第369條第1項前段、第364條、第299
條第1項前段，修正前毒品危害防制條例第4 條第2項、毒品危害
防制條例第19條第1 項，刑法第11條、第2條第1項前段、第47條
第1項、第51條第5款、第59條，判決如主文。
本案經檢察官陳明光到庭執行職務。
中    華    民    國    99    年    11    月    11    日
                  刑事第五庭  審判長 法  官  李英勇
                                     法  官  崔玲琦
                                     法  官  劉秉鑫
以上正本證明與原本無異。
如不服本判決，應於收受送達後10日內向本院提出上訴書狀，其
未敘述上訴之理由者並得於提起上訴後10日內向本院補提理由書
（均須按他造當事人之人數附繕本）「切勿逕送上級法院」。
                                     書記官  蔡宜蓁
中    華    民    國    99    年    11    月    15    日
附錄：本案論罪科刑法條全文
修正前毒品危害防制條例第4條
製造、運輸、販賣第一級毒品者，處死刑或無期徒刑；處無期徒
刑者，得併科新臺幣1千萬元以下罰金。
製造、運輸、販賣第二級毒品者，處無期徒刑或7年以上有期徒
刑，得併科新臺幣7百萬元以下罰金。
製造、運輸、販賣第三級毒品者，處5年以上有期徒刑，得併科
新臺幣5百萬元以下罰金。
製造、運輸、販賣第四級毒品者，處3年以上10年以下有期徒刑
，得併科新臺幣3百萬元以下罰金。
製造、運輸、販賣專供製造或施用毒品之器具者，處1年以上7年
以下有期徒刑，得併科新臺幣1百萬元以下罰金。
前五項之未遂犯罰之。
附表
┌──┬────┬─────────────────────┐
│編號│犯罪事實│              罪名及宣告刑                │
├──┼────┼─────────────────────┤
│ 1  │事實欄  │甲○○販賣第二級毒品，累犯，處有期徒刑伍年│
│    │一、(一)│拾月，販賣毒品所得新臺幣貳仟元沒收，如全部│
│    │        │或一部不能沒收時，以其財產抵償之。        │
├──┼────┼─────────────────────┤
│ 2  │事實欄  │甲○○販賣第二級毒品，累犯，處有期徒刑伍年│
│    │一、(二)│拾月，販賣毒品所得新臺幣貳仟元沒收，如全部│
│    │        │或一部不能沒收時，以其財產抵償之。        │
├──┼────┼─────────────────────┤
│ 3  │事實欄  │甲○○販賣第二級毒品，累犯，處有期徒刑伍年│
│    │一、(三)│捌月，販賣毒品所得新臺幣壹仟捌佰元沒收，如│
│    │        │全部或一部不能沒收時，以其財產抵償之。    │
├──┼────┼─────────────────────┤
│ 4  │事實欄  │甲○○販賣第二級毒品，累犯，處有期徒刑伍年│
│    │一、(四)│拾月，販賣毒品所得新臺幣貳仟元沒收，如全部│
│    │        │或一部不能沒收時，以其財產抵償之。        │
├──┼────┼─────────────────────┤
│ 5  │事實欄  │甲○○販賣第二級毒品，累犯，處有期徒刑伍年│
│    │一、(五)│陸月，販賣毒品所得新臺幣壹仟貳佰元沒收，如│
│    │        │全部或一部不能沒收時，以其財產抵償之。    │
├──┼────┼─────────────────────┤
│ 6  │事實欄  │甲○○販賣第二級毒品，累犯，處有期徒刑陸年│
│    │一、(六)│，販賣毒品所得新臺幣貳仟參佰元沒收，如全部│
│    │        │或一部不能沒收時，以其財產抵償之。        │
├──┼────┼─────────────────────┤
│ 7  │事實欄  │甲○○販賣第二級毒品，累犯，處有期徒刑伍年│
│    │一、(七)│陸月，販賣毒品所得新臺幣壹仟貳佰元沒收，如│
│    │        │全部或一部不能沒收時，以其財產抵償之。    │
├──┼────┼─────────────────────┤
│ 8  │事實欄  │甲○○販賣第二級毒品，累犯，處有期徒刑陸年│
│    │一、(八)│陸月，販賣毒品所得新臺幣伍仟元沒收，如全部│
│    │        │或一部不能沒收時，以其財產抵償之。        │
└──┴────┴─────────────────────┘

司法院資訊處製作；財團法人民間司法改革基金會備份。
